Minutes et répertoires du notaire Gabriel LEFEBVRE, 8 mai 1726 - 14 juillet 1732 (étude V)
Archives nationales
- Minutes de Gabriel LEFEBVRE, 1723 - 14 juillet 1732; MC/ET/V/339 - MC/ET/V/367
  - Minutes. 1728, mai - 1728, juin, mai 1728 - juin 1728; MC/ET/V/348
    - Devis et marché de charpenterie concernant Jacques Boury, maître charpentier, rue Meslay. Devis joint.- - Devis et marché de couverture (la veuve de Martin Amiard, me couvreur, rue Jean Pain-Mollet). Devis joint.- - Devis et marché de serrurerie (Jean-Baptiste Marlet, me serrurier, rue des Coq
      Documents du Minutier central concernant l'histoire de l'art (1700-1750), par Mireille Rambaud, tome II [études I à X, soit 2357 actes], Paris, Archives nationales, 1971, p. 729 (instrument de recherche imprimé dématérialisé, certaines notices sont plus détaillées dans la version intégrale accessible en ligne par la rubrique 'Autres instruments de recherche', voir contexte dans le Plan d’orientation général - Notaires de Paris, guides thématiques du Minutier).
    - Contrat d'apprentissage pour trois ans, entre François de Poilly, graveur, demeurant rue Saint-Jacques, paroisse Saint-Séverin, et Pierre Trabot, marchand, demeurant rue Saint-Honoré, au profit de François de Poilly, âgé de dix-sept ans, fils dudit de Poilly, auquel ledit Trabot enseignera 'sa marchandise et négoce', sans dernier débourser de part ni d'autre. L'apprenti sera logé et nourri., 19 juin 1728; MC/ET/V/348
      Documents du Minutier central concernant l'histoire de l'art (1700-1750), par Mireille Rambaud, tome II [études I à X, soit 2357 actes], Paris, Archives nationales, 1971, p. 371 (instrument de recherche imprimé dématérialisé, certaines notices sont plus détaillées dans la version intégrale accessible en ligne par la rubrique 'Autres instruments de recherche', voir contexte dans le Plan d’orientation général - Notaires de Paris, guides thématiques du Minutier).
    - Contre-lettre par laquelle François de Poilly prolonge le contrat d'apprentissage conclu pour son fils le même jour, de trois à cinq ans, en accord avec le sieur Trabot., 19 juin 1728; MC/ET/V/348
    - Mariage de la veuve de Nicolas Billoré, maître menuisier, ébéniste, rue des Tournelles. Parmi les témoins: Louis Nicolas Leblanc maître joaillier., 19 juin 1728; MC/ET/V/348
      contrat de mariage; Billoré, Nicolas
    - Marché de serrurier concernant Jean Baptiste Marlet, maître serrurier, rue des Coquilles pour des maisons appartenant à l'Eglise Saint-Jean en Grève., 19 juin 1728; MC/ET/V/348
      marché; Marlet, Jean Baptiste
    - Vente par concernant Louis Favier, orfèvre, Pont au Change., 20 juin 1728; MC/ET/V/348
      acte de vente; Favier, Louis
    - Vente concernant Charles Besssin, potier d'étain, Pontoise., 20 juin 1728; MC/ET/V/348
      acte de vente; Bessin, Charles
  - Minutes. 1728, juillet - 1728, août, juillet 1728 - août 1728; MC/ET/V/349
    - ORRY Horloger Pendule par .. § Inventaire après décès de CHAPELET DEVILLE (Etienne), 5 juillet 1728; MC/ET/V/349
    - DUCHESNE Horloger Pendule par .. § Inventaire après décès de MICHAULT, 7 juillet 1728; MC/ET/V/349
    - SAINT REMY (Louis de) Potier d'étain - Rue des chargeurs § Procuration deposée .., 23 août 1728; MC/ET/V/349
      procuration; Saint Remy, Louis de
    - LAGOUTTE (Thomas) menuisier; Rue de la Mortellerie § Mise en apprentissage chez la femme de .., 26 août 1728; MC/ET/V/349
      contrat d'apprentissage; Lagoutte, Thomas
  - Minutes. 1728, septembre - 1728, décembre, septembre 1728 - décembre 1728; MC/ET/V/350
    - CAMART (François) Maître potier d'étain - Grande rue du faubourg Saint-Antoine § Désistement de plainte par .., 24 novembre 1725; MC/ET/V/350
      Camart, François
    - Transport par François Verdier, demeurant rue des Fossés-des-Pères-de-la-Doctrine-Chrétienne, à Claude Pluchot, bourgeois de Paris, demeurant place de Grève, d'une année d'arrérages de 1.311 livres de rente sur les aides et gabelles, constituées au profit du cédant le 1er août 1695 devant Torinon, moyennant même somme de 1.311 livres., 4 septembre 1728; MC/ET/V/350
      Documents du Minutier central concernant l'histoire de l'art (1700-1750), par Mireille Rambaud, tome II [études I à X, soit 2357 actes], Paris, Archives nationales, 1971, p. 397 (instrument de recherche imprimé dématérialisé, certaines notices sont plus détaillées dans la version intégrale accessible en ligne par la rubrique 'Autres instruments de recherche', voir contexte dans le Plan d’orientation général - Notaires de Paris, guides thématiques du Minutier).
    - FOUQUET (Michel) Ciseleur Rue Contrescarpe § Quittance donnée par .., 5 octobre 1728; MC/ET/V/350
      quittance; Fouquet, Michel
    - RENARD (Bonaventure) Ebéniste Rue Bordette § Quittance donnée .., 5 octobre 1728; MC/ET/V/350
      quittance; Renard, Bonaventure
    - LECOMTE (Etienne) Maçon Pantin § Transports de droits successifs .., novembre 1728; MC/ET/V/350
      transport de droits; Lecomte, Etienne
    - CHOIZEAU (Silvain) Tapissier grande Rue. § quittance donnée par .., 31 décembre 1728; MC/ET/V/350
      quittance; Choizeau, Silvain
  - Minutes. 1729, janvier - 1729, mars, janvier 1729 - mars 1729; MC/ET/V/351
    - ROUSSEAU (Noël) Horloger § Montre en argent par .. (Inventaire après décès), 13 janvier 1729; MC/ET/V/351
      inventaire; Rousseau, Noël
    - BOUCHER (Charles) Tapissier; Rue des Amandiers; Paroisse Saint-Etienne du Mont. § Compte et Légation .., 13 janvier 1729; MC/ET/V/351
      Boucher, Charles
    - Valet (Jean) maître doreur place de l'Ecole § Notoriété, 7 février 1729; MC/ET/V/351
      Valet, Jean
    - LANES (Charles) Entrepreneur de travaux du Roi § Mariage du fils de .., 13 février 1729; MC/ET/V/351
      contrat de mariage; Lanes, Charles
    - Lanne (Michel) menuisier au village d'Atin § Mariage de .., 13 février 1729; MC/ET/V/351
      contrat de mariage; Lanne, Michel
    - Hedeline (Nicolas) maître doreur Place de Grève § Mariage de la fille de .., 14 février 1729; MC/ET/V/351
      contrat de mariage; Hedeline, Nicolas
    - Bourgeois (Charles), maître peintre, Paris § Mariage de la Belle soeur de .., 14 février 1729; MC/ET/V/351
      contrat de mariage; Bourgeois, Charles
    - Boutet (Gaspard) marchand joaillier rue du Petit Pont § Mariage de -, 20 février 1729; MC/ET/V/351
      contrat de mariage; Boutet, Gaspard
    - Boutet (Gaspard) marchand joaillier rue du Petit Pont § Mariage du fils de -, 20 février 1729; MC/ET/V/351
    - Chatelain (Nicolas Isidore) architecte juré du Roi, entrepreneur des bâtiments de sa Maison rue Chapon § Transaction, 7 mars 1729; MC/ET/V/351
      accord; Chatelain, Nicolas Isidore
    - Rollet (François), menuisier, rue Saint-Antoine § Procuration, 31 mars 1729; MC/ET/V/351
      procuration; Rollet, François
  - Minutes. 1729, avril - 1729, juin, avril 1729 - juin 1729; MC/ET/V/352
    - DUTERTRE (J. Baptiste) Maître horloger quai des orfèvres § Partage -, 7 avril 1729; MC/ET/V/352
      partage; Dutertre, Jean Baptiste
    - RETORÉ (Pierre) Maçon; Grande rue § Constitution par la veuve de .., 9 avril 1729; MC/ET/V/352
      constitution de rente; Retoré, Pierre
    - MARLET (J. Baptiste) Maître serrurier Rue des Coquilles § Bail par .., 22 avril 1729; MC/ET/V/352
      bail; Marlet, J. Baptiste
    - DEFIS (Jean Baptiste) Maître serrurier Rue des Mauvais garçons § Transaction passée par -, 2 mai 1731; MC/ET/V/352
      accord; Defis, Jean Baptiste
    - SELLE (Jean) Maitre tapissier; Rue de la Tisseranderie § Mise en apprentissage (transfert) Consentement donne par .., 10 mai 1731; MC/ET/V/352
      contrat d'apprentissage; Selle, Jean
  - Minutes. 1729, juillet - 1729, août, juillet 1729 - août 1729; MC/ET/V/353
    - HUDIER (Antoine) Sculpteur - Rue de la Mortellerie § Partage, 18 août 1729; MC/ET/V/353
      partage; Hudier, Antoine
    - POITEVIN (Louis), Maître peintre, Rue de la Coutellerie § Partage, 18 août 1729; MC/ET/V/353
      partage; Poitevin, Louis
    - HUDIER (François), Maître peintre, Rue de la Mortellerie § Partage .., 18 août 1729; MC/ET/V/353
      partage; Hudier, François
    - HUDIER (Charles), Maître peintre. § Partage entre les héritiers de .., 18 août 1729; MC/ET/V/353
      partage; Hudier, Charles
    - HUDIER (Jean) Maître sculpteur Rue de Meslay § Partage, 18 août 1729; MC/ET/V/353
      partage; Hudier, Jean
    - GAUSSE (Jean) (Père et fils) Maîtres menuisiers Rue de la vieille orangerie § Mariage du fils .., 21 août 1729; MC/ET/V/353
      contrat de mariage; Gausse, Jean
    - HOGU (Toussaint) Maître menuisier Paris § Témoin à un mariage .., 21 août 1729; MC/ET/V/353
      contrat de mariage; Hogu, Toussaint
    - JACQUY (Charles Claude) Tapissier Paris § Témoin a un mariage, 21 août 1729; MC/ET/V/353
      contrat de mariage; Jacquy, Charles Claude
  - Minutes. 1729, septembre - 1729, décembre, septembre 1729 - décembre 1729; MC/ET/V/354
    - CANNEL (Jean Claude) maître Tapissier - Rue des Blancs Manteaux § Notoriété, 14 septembre 1729; MC/ET/V/354
      Cannel, Jean Claude
    - BLONDEL (Louis Charles) Tapissier Rue des Blancs Manteaux § Notoriété .., 14 septembre 1729; MC/ET/V/354
      Blondel, Louis Charles
    - BLANDURELLE (Pierre) Marchand tapissier Rue d'Argenteuil § Bail de meubles par .., 29 octobre 1729; MC/ET/V/354
      bail; Blandurelle, Pierre
    - DUFOUR (Pierre) Maître Serrurier Rue des Moineaux § Obligation .., 8 novembre 1729; MC/ET/V/354
      obligation; Dufour, Pierre
    - GUILLEBERT (Pierre) Ebéniste Rue de Charonne § Mise en apprentissage chez .., 11 novembre 1729; MC/ET/V/354
      contrat d'apprentissage; Guillebert, Pierre
    - EBENISTE (apprentissage d') § mise en .. par MAILLÉ, Bourgeois, de son fils Pierre Geoffroy âgé de 13 ans, pour 5 ans chez GUILLEBERT (Pierre) qui le nourri, loge couche, blanchi habille en raison de 50 livres pour chacune des 5 années., 11 novembre 1729; MC/ET/V/354
      contrat d'apprentissage
    - LESTOC (Antoine) Serrurier - Paroisse de Montmartre § Vente .., 15 novembre 1729; MC/ET/V/354
      acte de vente; Lestoc, Antoine
    - FOURNET (Jean Baptiste) Compagnon sculpteur Rue Saint-Antoine § Transport de rente .., 27 novembre 1729; MC/ET/V/354
      transport de droits; Fournet, Jean Baptiste
    - Favier (Louis), maître orfèvre, Pont au Change § Inventaire après décès du frère de .., 14 décembre 1729; MC/ET/V/354
      inventaire après décès; Favier, Louis
    - Favier (Robert), maître orfèvre, uue de Gesvres § Inventaire après décès de .., 14 décembre 1729; MC/ET/V/354
      inventaire après décès; Favier, Robert
    - REGNAULT (Michel) Maître serrurier Rue de la Tixeranderie § Vente d'un fonds de boutique .., 15 décembre 1729; MC/ET/V/354
      acte de vente; Regnault, Michel
    - Décharge donnée par Jeanne Baudier, veuve d'Urbain Chappé, marchand fripier, demeurant rue Simon-le-Franc, à Jean-Baptiste Grimbert, maître boulanger, d'une tapisserie de Beauvais, représentant l'Histoire d'Alexandre, en nantissement de la somme portée dans une obligation que la comparante a passée au profit dudit Grimbert devant De Saint-Georges, le 29 février 1726., 23 décembre 1729; MC/ET/V/354
      Documents du Minutier central concernant l'histoire de l'art (1700-1750), par Mireille Rambaud, tome II [études I à X, soit 2357 actes], Paris, Archives nationales, 1971, p. 1077 (instrument de recherche imprimé dématérialisé, certaines notices sont plus détaillées dans la version intégrale accessible en ligne par la rubrique 'Autres instruments de recherche', voir contexte dans le Plan d’orientation général - Notaires de Paris, guides thématiques du Minutier).
    - BELLIER (André) Tapissier Paris § Témoin à un mariage .., 31 décembre 1729; MC/ET/V/354
      contrat de mariage; Bellier, André
    - BELLIER (Louis) Tapissier grande rue faubourg Saint-Antoine § remariage de .., 31 décembre 1729; MC/ET/V/354
      contrat de mariage; Bellier, Louis
    - LEVASSEUR (Louis Antoine) Tapissier Paris § Témoin a un mariage .., 31 décembre 1729; MC/ET/V/354
      contrat de mariage; Levasseur, Louis Antoine
  - Minutes. 1730, janvier - 1730, février, janvier 1730 - février 1730; MC/ET/V/355
    - Compte entre Félix Esnault, curé de Saint-Jean-en-Grève, et les marguilliers de la paroisse d'une part, et Jean Fauvel, architecte et entrepreneur des bâtiments du roi, d'autre part, des sommes payées audit Fauvel pour les travaux de maçonnerie exécutés par lui dans l'église, dans les maisons appartenant à la fabrique et 'en autres endroits dépendants d'icelle', depuis 1723 jusqu'à et y compris 1727. Le compte ayant fait apparaître que 8.842 livres 14 sols 1 denier restent dues audit Fauvel, le curé et les marguilliers comparants constituent à son profit une rente perpétuelle de 442 livres 2 sols 8 deniers qui pourra être rachetée en trois versements., 16 janvier 1730; MC/ET/V/355
      Documents du Minutier central concernant l'histoire de l'art (1700-1750), par Mireille Rambaud, tome II [études I à X, soit 2357 actes], Paris, Archives nationales, 1971, p. 73 (instrument de recherche imprimé dématérialisé, certaines notices sont plus détaillées dans la version intégrale accessible en ligne par la rubrique 'Autres instruments de recherche', voir contexte dans le Plan d’orientation général - Notaires de Paris, guides thématiques du Minutier).
    - Ladvenant (Pierre) lapidaire joaillier Enclos du prieuré royal de Saint Martin des Champs § Mariage de .., 21 janvier 1730; MC/ET/V/355
      contrat de mariage; Ladvenant, Pierre
    - Mavié (Charles), peintre § présent au Mariage, 21 janvier 1730; MC/ET/V/355
      contrat de mariage; Mavié, Charles
    - Transport par Jean Fauvel de la rente ci-dessus (voir à la date du 16 janvier 1730) à François Fauvel, son père, maître maçon, demeurant rue de la Mortellerie., 26 janvier 1730 - 13 juin 1731; MC/ET/V/355
      En marge: 1731, 13 juin. Quittance du remboursement intégral de la rente.
      Documents du Minutier central concernant l'histoire de l'art (1700-1750), par Mireille Rambaud, tome II [études I à X, soit 2357 actes], Paris, Archives nationales, 1971, p. 74 (instrument de recherche imprimé dématérialisé, certaines notices sont plus détaillées dans la version intégrale accessible en ligne par la rubrique 'Autres instruments de recherche', voir contexte dans le Plan d’orientation général - Notaires de Paris, guides thématiques du Minutier).
    - Fauvel (François) maître maçon rue de la Mortellerie § Transport, 26 janvier 1730; MC/ET/V/355
      Fauvel, François
    - Prevost (Augustin) Marchand joaillier rues Basses § Procuration, 31 janvier 1730; MC/ET/V/355
      procuration; Prevost, Augustin
    - Millard (Toussaint), maître menuisier, à Saint-Germain-en-Laye § Procuration, 31 janvier 1730; MC/ET/V/355
      procuration; Millard, Toussaint
    - Vigneron (Adrien) maître coutelier Vieille rue du Temple § Apprentissage, 6 février 1730; MC/ET/V/355
      contrat d'apprentissage; Vigneron, Adrien
    - Coutelier (apprentissage) § François Balin, âgé de 23 ans, se met pour 5 ans, chez Adrien Vigneron, maître coutelier. Nourri, logé, blanchi de gros linge. Moyennant 200 l., 6 février 1730; MC/ET/V/355
    - Boutteville (M.), marchand orfèvre, rue du Four § Bail à .., 9 février 1730; MC/ET/V/355
      bail; Boutteville, M.
    - Hellant (Jean Baptiste) marchand tapissier grande rue du fg. Saint Antoine § Mainlevée, 9 février 1730; MC/ET/V/355
      Hellant, Jean Baptiste
    - Richard (Martin) maître fondeur aux Porcherons grande rue Saint Lazare § Transport de bail, 10 février 1730; MC/ET/V/355
      bail; Richard, Martin
    - Desessart (Jean) marbrier rue Brisemiche § Atermoiement, 13 février 1730; MC/ET/V/355
      Desessart, Jean
    - Marchand (Jean Pierre) maître horloger rue de Chevelu § Procuration, 27 février 1730; MC/ET/V/355
      procuration; Marchand, Jean Pierre
  - Minutes. 1730, mars - 1730, avril, mars 1730 - avril 1730; MC/ET/V/356
    - Brion (Philippe) maître doreur rue Saint Martin § Obligation de sa veuve, 2 mars 1730; MC/ET/V/356
      obligation; Brion, Philippe
    - Quittance par Émilien Ponsard et Casimir Duhamel, sculpteurs, demeurant rue de la Lune, à Jean Fauvel, architecte juré expert, demeurant rue Saint-Antoine, de 319 livres 4 sols, pour solde de 800 livres, prix fixé par le marché fait entre les comparants et ledit Fauvel, le 12 mai 1729, pour la sculpture des armes du roi avec anges, attributs et pavillon, au-dessus de la porte du parquet des huissiers du parlement; mainlevée par les comparants, des saisies arrêts faites à leur requête sur ledit Fauvel, entre les mains du curé et des marguilliers de l'oeuvre et fabrique de l'église Saint-Jean-en-Grève., 28 mars 1730; MC/ET/V/356
      Documents du Minutier central concernant l'histoire de l'art (1700-1750), par Mireille Rambaud, tome II [études I à X, soit 2357 actes], Paris, Archives nationales, 1971, p. 515 (instrument de recherche imprimé dématérialisé, certaines notices sont plus détaillées dans la version intégrale accessible en ligne par la rubrique 'Autres instruments de recherche', voir contexte dans le Plan d’orientation général - Notaires de Paris, guides thématiques du Minutier).
    - Gruel (Jacques) tapissier et valet de chambre du défunt duc d'Orleans § Titre clérical, 30 mars 1730; MC/ET/V/356
      Gruel, Jacques
    - Constitution par Jean Pinard, architecte juré expert des bâtiments du roi, au profit de Louis-Roger Regnard, avocat au parlement, greffier au grand bureau des pauvres, demeurant place de Grève, de 250 livres de rente à prendre spécialement sur le cinquième lui appartenant de maisons et rentes rénumérées dans l'acte (quatre maisons: rue du Pied-de-Boeuf, louée 1.100 livres; rue d'Enfer, louée 900 livres; rue Saint-Martin, louée 500 livres; rue Traversine, louée 250 livres), moyennant 5.000 livres., 31 mars 1730; MC/ET/V/356
      Documents du Minutier central concernant l'histoire de l'art (1700-1750), par Mireille Rambaud, tome II [études I à X, soit 2357 actes], Paris, Archives nationales, 1971, p. 167 (instrument de recherche imprimé dématérialisé, certaines notices sont plus détaillées dans la version intégrale accessible en ligne par la rubrique 'Autres instruments de recherche', voir contexte dans le Plan d’orientation général - Notaires de Paris, guides thématiques du Minutier).
    - Betbeder (Joseph) maître horloger rue du Petit Lion § Atermoiement de ses créanciers, 17 avril 1730; MC/ET/V/356
      Betbeder, Joseph
    - Ballin (Antoine) maître tapissier Cloître Saint Jean § Apprentissage, 24 avril 1730; MC/ET/V/356
      contrat d'apprentissage; Ballin, Antoine
    - Tapissier (apprentissage) Jean Ballin § âgé de 17 ans, se met pour 6 ans chez son oncle, Antoine Ballin, maître tapissier. Logé, nourri, blanchi. Moyennant 150 l., payé par les marguilliers de Saint-Jean en Grève., 24 avril 1730; MC/ET/V/356
  - Minutes. 1730, mai - 1730, juin, mai 1730 - juin 1730; MC/ET/V/357
    - Cedelle (Robert) maçon au village d'Hiers § Mariage du fils de .., 3 mai 1730; MC/ET/V/357
      contrat de mariage; Cedelle, Robert
    - Ledoyen (Noel) maçon tailleur de pierres à Villers Saint-Framboust § Transport de rente, 10 mai 1730; MC/ET/V/357
      transport de droits; Ledoyen, Noel
    - Cartier papetier (apprentissage) § Anne Baguet, veuve de Fr. Changé, met son fils Jean Baptiste Changé, âgé de 17 ans, pour 5 ans, chez Jacques Lecat, maître cartier papetier. Nourri, logé, blanchi. Moyennant 150 l., 16 mai 1730; MC/ET/V/357
    - Nantier (Jacques), maître menuisier, rue des Fossés Saint-Victor § Transport de bail, 16 mai 1730; MC/ET/V/357
      bail; Nantier, Jacques
    - Le cat (Jacques) maître Cartier papetier rue Neuve Saint Roch § Apprentissage, 16 mai 1730; MC/ET/V/357
      contrat d'apprentissage; Le Cat, Jacques
    - Caffin (Claude) maître serrurier rue Jean de Lepine § Bail par -, 14 juin 1730; MC/ET/V/357
      bail; Caffin, Claude
    - Menu (François) marchand tapissier rue Montmartre § Notoriété, 17 juin 1730; MC/ET/V/357
      Menu, François
    - Tabary (Charles) éventailliste rue Quincampoix § Apprentissage, 19 juin 1730; MC/ET/V/357
      contrat d'apprentissage; Tabary, Charles
    - Inventaire après décès de Marie-Anne Buissart, dressé dans une maison sise sur l'aile du pont Marie, à la requête de son époux, Jean Beaussié, marchand mercier.- Les tableaux sont estimés par [Pierre] -Louis Persan et François Picard, maîtres peintres, demeurant rue de la Vannerie et rue Planche-Mibray., 26 juin 1730; MC/ET/V/357
      306 tableaux sans noms d'auteurs prisés entre 3 et 70 livres: sujets religieux, 41; mythologie, 8; allégories, 2; sujets historiques, 6 (1, La Continence de Scipion); genre et grotesques, 11; paysages, 71; fleurs, fruits, animaux, 18; têtes, 4; 145 tableaux dont les sujets ne sont pas mentionnés, plusieurs sont des dessus de porte. Sont inventoriées encore des bordures et des toiles neuves.
      Ledit Beaussié déclare qu'il est dû par la communauté au sieur Testar, maître peintre, la somme de 140 livres pour 'marchandises de tableaux', et au sieur Van Breda, peintre, la somme de 9 livres pour argent prêté.
      Documents du Minutier central concernant l'histoire de l'art (1700-1750), par Mireille Rambaud, tome II [études I à X, soit 2357 actes], Paris, Archives nationales, 1971, p. 863 (instrument de recherche imprimé dématérialisé, certaines notices sont plus détaillées dans la version intégrale accessible en ligne par la rubrique 'Autres instruments de recherche', voir contexte dans le Plan d’orientation général - Notaires de Paris, guides thématiques du Minutier).
  - Minutes. 1730, juillet - 1730, septembre, juillet 1730 - septembre 1730; MC/ET/V/358
    - Roudier (François) maître tapissier à Versailles § Apprentissage, 8 juillet 1730; MC/ET/V/358
      contrat d'apprentissage; Roudier, François
    - Tapissier (apprentissage) § Dame Louise Françoise Vernon, veuve de René Leroy, contrôleur général des maisons, de la duchesse de Berry met Pierre Leroy, âgé de 21 ans, pour 6 ans chez François Roudier, maître tapissier Nourri, logé, blanchi, Moyennant 400 l., 8 juillet 1730; MC/ET/V/358
    - Consentement donné par Jean-Baptiste Verdier, maître horloger, demeurant rue Hyacinthe, seul et unique héritier de François Verdier, son frère, à Claude Pluchot, bourgeois de Paris, de recevoir les arrérages échus depuis le 1er janvier jusqu'au 20 juin 1730, de 1.311 livres de rente viagère constituées au profit de François Verdier par contrat passé devant Torinon, le 1er août 1695, en remboursement de même somme avancée au défunt par ledit Pluchot qui donne mainlevée de la saisie-arrêt faite à la requête entre les mains du payeur des rentes. Fait en présence d'Henri-Thomas Baltazar, maître horloger, demeurant rue du Harlay, et Gilles Roberday, officier de feue la reine, demeurant rue des Postes, qui attestent qu'il n'a pas été fait d'inventaire après le décès de François Verdier et qu'il n'a laissé d'autre héritier que ledit Jean-Baptiste Verdier, son frère., 18 juillet 1730; MC/ET/V/358
    - Verdier (Jean Baptiste) maître horloger rue Hiacinthe § Consentement, 18 juillet 1730; MC/ET/V/358
      Verdier, Jean Baptiste
    - Pilleux (Jean Baptiste) maître serrurier fg. Saint Laurent § Titre nouvel, 31 juillet 1730; MC/ET/V/358
      titre nouvel; Pilleux, Jean Baptiste
    - Pilleux (Jean) maître serrurier fg. Saint Laurent § Titre nouvel, 31 juillet 1730; MC/ET/V/358
      titre nouvel; Pilleux, Jean
    - Pilleux (Jacques) maître serrurier faubourg Saint-Laurent § Titre nouvel, 31 juillet 1730; MC/ET/V/358
      titre nouvel; Pilleux, Jacques
    - Tessier (François Arnoul), peintre, oncle de la mariée § Mariage, 17 août 1730; MC/ET/V/358
      contrat de mariage; Tessier, François Arnoul
    - Tessier (Philippe), peintre, rue Froidmanteau § Mariage de la fille de .., 17 août 1730; MC/ET/V/358
      contrat de mariage; Tessier, Philippe